zh-CN: 服饰与配饰 > 手提包、钱包与箱包 > 员工卡/门禁卡卡套: 徽章易拉扣; ID 卡套; 护照夹
ko: 의류/액세서리 > 핸드백/지갑/케이스 > 신분증/출입증 케이스: 배지 릴; ID 카드 홀더; 여권 홀더
it: Abbigliamento e accessori > Borsette, portafogli e custodie > Portabadge e portacartellino: Avvolgitori per badge; Porta ID; Portapassaporto
vi: Quần áo & Phụ kiện > Túi cầm tay, ví, & vali > Bao đeo thẻ: Cuộn dây kéo huy hiệu; Bao đựng thẻ ID; Bao đựng hộ chiếu
th: เสื้อผ้าและเครื่องประดับ > กระเป๋าถือ กระเป๋าเงิน และที่ใส่ > ที่ใส่ป้ายชื่อ: ตลับสายคล้องบัตร; ซองใส่บัตร ID; ซองใส่พาสปอร์ต
ja: ファッション・アクセサリー > ハンドバッグ・財布 > パスケース・IDホルダー: バッジリール; IDカードホルダー; パスポートケース
sk-SK: Oblečenie a doplnky > Kabelky, peňaženky a puzdrá > Puzdrá na odznaky a preukazy: Navíjací držiak na karty; Držiaky na doklady; Obaly na doklady
ru: Одежда, обувь и аксессуары > Сумки, кошельки и визитницы > Держатели для бейджей и пропусков: Ретракторы для значков; Держатели для ИД-карт; Обложки для паспорта
nb: Klær og tilbehør > Vesker, lommebøker og holdere > Passholdere: Jojo-kortholdere; ID-kortholdere; Passholdere
tr: Kıyafet ve Aksesuarlar > El Çantaları, Cüzdanlar ve Çantalar > Kimlik ve Paso Kılıfları: Yaka kartı makaraları; Kimlik kartı kılıfları; Pasaport kılıfları
es: Ropa y accesorios > Bolsos, billeteras y estuches > Colgadores para pases e insignias: Carretes para emblemas; Portatarjetas de identificación; Fundas para pasaportes
fr: Vêtements et accessoires > Sacs à main, portefeuilles et étuis > Étuis pour badges et insignes: Enrouleurs de badge; Porte-cartes d’identité; Protège-passeports
pt-PT: Acessórios e vestuário > Sacos de mão, carteiras e malas > Suportes de crachá e passe: Porta-crachás retráteis; Porta-cartões de identificação; Capas para passaporte
el: Ένδυση και αξεσουάρ > Τσάντες χειρός, πορτοφόλια & θήκες > Κάτοχοι σήματος & πάσου: Αναδιπλούμενοι μηχανισμοί για σήματα; Θήκες ταυτότητας; Θήκες διαβατηρίου
ro-RO: Îmbrăcăminte și accesorii > Genți de mână, portofele și huse > Suporturi pentru ecusoane și permise: Suporturi retractabile pentru ecusoane; Suport pentru cartea de identitate; Portpașapoarte
de: Bekleidung & Accessoires > Handtaschen, Geldbörsen & Etuis > Ausweistaschen: Ausweis-Jojos; Ausweishüllen; Reisepassetuis
bg-BG: Облекло и аксесоари > Дамски чанти, портфейли и калъфи > Държачи за баджове и пропуски: Ролетки за бадж; Калъфи за лични карти; Калъфи за паспорт
en: Apparel & Accessories > Handbags, Wallets & Cases > Badge & Pass Holders: Badge Reels; ID Card Holders; Passport Holders
hr-HR: Odjeća i modni dodaci > Torbe, novčanici i torbice > Držači znački i propusnica: Kolutovi za značke; Držači za osobne iskaznice; Držači za putovnice
sl-SI: Oblačila in dodatki > Torbice, denarnice in etuiji > Priponke za značke in izkaznice: Koluti značk; Držala za osebne izkaznice; Imetniki potnih listov
nl: Kleding en accessoires > Handtassen, portefeuilles en koffers > Badge- en pashouders: Badge-jojo's; ID-kaarthouders; Paspoorthouders
pl: Ubrania i akcesoria > Torebki, portfele i etui > Kieszonki na identyfikatory i przepustki: Zwijacze do identyfikatorów; Etui na dowody tożsamości; Etui na paszporty
cs: Oblečení a doplňky > Kabelky, peněženky a pouzdra > Držáky a pouzdra na odznaky a průkazky: Navíječe na odznaky; Pouzdra na ID karty; Pouzdra na pasy
lt-LT: Apranga ir aksesuarai > Rankinės, piniginės ir dėklai > Ženklelių ir leidimų laikikliai: Ženklelių ritės; ID kortelės laikikliai; Pasų laikikliai
pt-BR: Vestuário e acessórios > Bolsas, carteiras e estojos > Porta-crachás: Porta-crachás retráteis; Porta-crachás; Porta-passaportes
fi: Vaatteet ja asusteet > Käsilaukut, lompakot ja kotelot > Merkki- ja passikotelot: Tunnuskelat; Henkilökorttikotelot; Passikotelot
zh-TW: 服飾與配件 > 手提包、皮夾和箱子 > 證件/護照/名牌套: 識別證伸縮扣; ID 證件套; 護照套
sv: Kläder och accessoarer > Handväskor, plånböcker och fodral > Fodral för pass och ID-kort: Korthållarjojos; ID-korthållare; Passfodral
da: Tøj og tilbehør > Håndtasker, pengepunge og holdere > Badges og adgangskortholdere: Badge-yoyoer; Id-kortholdere; Pasholdere
hu: Ruházat és kiegészítők > Kézitáskák, pénztárcák és tokok > Jelvény- és bérlettartók: Kihúzható kártyatartók; Igazolványtartók; Útlevéltartók